Minutes et répertoires du notaire Louis Narcisse THIERRION, 28 juin 1773 - 25 janvier 1781 (étude XV)
Archives nationales
Minutes et répertoires du notaire Louis Narcisse THIERRION (étude XV)
28 juin 1773 - 25 janvier 1781
MC/ET/XV/870 - MC/ET/XV/1545, MC/RE/XV/11
Etude XV; Thierrion, Louis-Narcisse
Archives nationales de France
Minutes et répertoires: la loi 2008-696 du 15 juillet 2008 relative aux archives a fixé à 75 ans à compter de la date de l'acte, ou à 25 ans à compter de la date du décès de l'intéressé si ce délai est plus bref, le délai de communication des minutes et répertoires des notaires; ce délai est porté à 100 ans à compter de la date de l'acte si le document se rapporte à un mineur (code du Patrimoine, articles L213-2, 4e d et 5e).
Autres documents de l'étude (dossiers de clients, comptabilité...): s'agissant d'archives privées, ces documents sont communicables selon les modalités fixées par le déposant ou le donateur.
Certains documents ne sont pas accessibles en raison de leur mauvais état de conservation.
Versement
Accès aux instruments de recherche de tous les notaires de l’étude XV
Archives de l'étude XV
- Minutes de Louis Narcisse THIERRION, 1697 - 1788; MC/ET/XV/870 - MC/ET/XV/1545
  - Minutes. 1773, juin, juin 1773; MC/ET/XV/870
    Informations complémentaires:
    1773, 1 à 23 juin: actes passés par-devant Louis Chomel.
    1773, 28 à 30 juin: actes passés par-devant Louis-Narcisse Thierrion.
    Informations concernant le classement:
    Le niveau inférieur de description, quand il existe, correspond aux minutes d'actes. Toutes les minutes ne sont pas forcément décrites une à une. Les descriptions de ces minutes sont plus ou moins détaillées.
  - Minutes. 1773, juillet - 1773, août, juillet 1773 - août 1773; MC/ET/XV/871
  - Minutes. 1773, septembre - 1773, octobre, septembre 1773 - octobre 1773; MC/ET/XV/872
  - Minutes. 1773, novembre - 1773, décembre, novembre 1773 - décembre 1773; MC/ET/XV/873
  - Minutes. 1774, janvier, janvier 1774; MC/ET/XV/874
  - Minutes. 1774, février, février 1774; MC/ET/XV/875
  - Minutes. 1774, mars, mars 1774; MC/ET/XV/876
  - Minutes. 1774, avril, avril 1774; MC/ET/XV/877
  - Minutes. 1774, mai - 1774, juin, mai 1774 - juin 1774; MC/ET/XV/878
  - Minutes. 1774, juillet - 1774, août, juillet 1774 - août 1774; MC/ET/XV/879
  - Minutes. 1774, septembre, septembre 1774; MC/ET/XV/880
  - Minutes. 1774, octobre, octobre 1774; MC/ET/XV/881
  - Minutes. 1774, novembre - 1774, décembre, novembre 1774 - décembre 1774; MC/ET/XV/882
  - Minutes. 1775, janvier - 1775, février, janvier 1775 - février 1775; MC/ET/XV/883
  - Minutes. 1775, mars - 1775, avril, mars 1775 - avril 1775; MC/ET/XV/884
  - Minutes. 1775, mai, mai 1775; MC/ET/XV/885
  - Minutes. 1775, juin, juin 1775; MC/ET/XV/886
  - Minutes. 1775, juillet, juillet 1775; MC/ET/XV/887
  - Minutes. 1775, 1er août - 1775, 15 août, 1er août 1775 - 15 août 1775; MC/ET/XV/888
  - Minutes. 1775, 17 août - 1775, 31 août, 17 août 1775 - 31 août 1775; MC/ET/XV/889
  - Minutes. 1775, septembre, septembre 1775; MC/ET/XV/890
  - Minutes. 1775, octobre, octobre 1775; MC/ET/XV/891
  - Minutes. 1775, novembre, novembre 1775; MC/ET/XV/892
  - Minutes. 1775, décembre, décembre 1775; MC/ET/XV/893
  - Minutes. 1776, janvier, janvier 1776; MC/ET/XV/894
  - Minutes. 1776, février, février 1776; MC/ET/XV/895
  - Minutes. 1776, mars, mars 1776; MC/ET/XV/896
  - Minutes. 1776, avril, avril 1776; MC/ET/XV/897; Document détérioré.
  - Minutes. 1776, mai, mai 1776; MC/ET/XV/898
  - Minutes. 1776, juin, juin 1776; MC/ET/XV/899
  - Minutes. 1776, juillet, juillet 1776; MC/ET/XV/900
    - PIGACHE (Pierre) sculpteur marbrier demeurant rue Sainte Foy, paroisse Saint-Laurent § Inventaire après décès de -, à la requête d'Elisabeth CIBOIS, sa veuve., 2 juillet 1776; MC/ET/XV/900
      Origine de l'information:
      Artisans XVIIIe siècle, par M. Rambaud et C. Grodecki, 1956-1977 ( fichier papier entièrement dématérialisé; voir contexte dans le Plan d’orientation général - Notaires de Paris, guides thématiques du Minutier).
      Date de révision: 2011-2012
      Date de création de la notice: 2010
      inventaire; Pigache, Pierre
  - Minutes. 1776, août, août 1776; MC/ET/XV/901
  - Minutes. 1776, septembre, septembre 1776; MC/ET/XV/902
  - Minutes. 1776, octobre, octobre 1776; MC/ET/XV/903
  - Minutes. 1776, novembre - 1776, décembre, novembre 1776 - décembre 1776; MC/ET/XV/904
  - Minutes. 1777, janvier - 1777, février, janvier 1777 - février 1777; MC/ET/XV/905
  - Minutes. 1777, mars, mars 1777; MC/ET/XV/906
  - Minutes. 1777, avril, avril 1777; MC/ET/XV/907
  - Minutes. 1777, mai, mai 1777; MC/ET/XV/908
  - Minutes. 1777, juin, juin 1777; MC/ET/XV/909
  - Minutes. 1777, juillet - 1777, août, juillet 1777 - août 1777; MC/ET/XV/910
  - Minutes. 1777, septembre, septembre 1777; MC/ET/XV/911
  - Minutes. 1777, octobre, octobre 1777; MC/ET/XV/912
  - Minutes. 1777, novembre - 1777, décembre, novembre 1777 - décembre 1777; MC/ET/XV/913
  - Minutes. 1778, janvier, janvier 1778; MC/ET/XV/914
  - Minutes. 1778, février, février 1778; MC/ET/XV/915
  - Minutes. 1778, mars, mars 1778; MC/ET/XV/916
  - Minutes. 1778, avril, avril 1778; MC/ET/XV/917
  - Minutes. 1778, mai - 1778, juin, mai 1778 - juin 1778; MC/ET/XV/918
  - Minutes. 1778, juillet - 1778, août, juillet 1778 - août 1778; MC/ET/XV/919
    - Prince Mostowski. Compte et délégation au Sieur Schelling., 9 juillet 1778; MC/ET/XV/919
      Étrangers en France, Français à l'étranger et aux colonies, XVIe-XIXe siècle (env. 1.000 actes), par le personnel du Minutier,1950-2000 (fichier papier entièrement dématérialisé; voir contexte dans le Plan d’orientation général - Notaires de Paris, guides thématiques du Minutier).
      Date de création de la notice: 2002
      compte; procuration; Pologne; Mostowski (Prince); Schelling (Sieur)
  - Minutes. 1778, septembre, septembre 1778; MC/ET/XV/920
  - Minutes. 1778, octobre, octobre 1778; MC/ET/XV/921
  - Minutes. 1778, novembre - 1778, décembre, novembre 1778 - décembre 1778; MC/ET/XV/922
  - Minutes. 1779, janvier - 1779, février, janvier 1779 - février 1779; MC/ET/XV/923
  - Minutes. 1779, mars, mars 1779; MC/ET/XV/924
  - Minutes. 1779, avril, avril 1779; MC/ET/XV/925
  - Minutes. 1779, mai - 1779, juin, mai 1779 - juin 1779; MC/ET/XV/926
  - Minutes. 1779, juillet - 1779, août, juillet 1779 - août 1779; MC/ET/XV/927
  - Minutes. 1779, septembre - 1779, octobre, septembre 1779 - octobre 1779; MC/ET/XV/928
  - Minutes. 1779, novembre, novembre 1779; MC/ET/XV/929
  - Minutes. 1779, décembre, décembre 1779; MC/ET/XV/930
  - Minutes. 1780, janvier - 1780, février, janvier 1780 - février 1780; MC/ET/XV/931
  - Minutes. 1780, mars, mars 1780; MC/ET/XV/932
  - Minutes. 1780, avril, avril 1780; MC/ET/XV/933
  - Minutes. 1780, mai - 1780, juin, mai 1780 - juin 1780; MC/ET/XV/934
  - Minutes. 1780, juillet - 1780, août, juillet 1780 - août 1780; MC/ET/XV/935
  - Minutes. 1780, septembre, septembre 1780; MC/ET/XV/936
  - Minutes. 1780, octobre, octobre 1780; MC/ET/XV/937
  - Minutes. 1780, novembre - 1780, décembre, novembre 1780 - décembre 1780; MC/ET/XV/938
  - Minutes. 1781, janvier - février, janvier - février 1781; MC/ET/XV/939
    1781, 1 à 25 janvier: actes passés par-devant Louis-Narcisse Thierrion.
    1781, 30 janvier à 28 février: actes passés par-devant Théodore Girardin.
  - Minutes (constitutions de rentes publiques). 1769 - 1782, MC/ET/XV/1439
    1769 à 1782: édit de décembre 1764, reconstitutions sur les titres nouvels.
    Actes passés successivement par-devant Louis Chomel, Louis Narcisse Thierrion, Théodore Girardin.
    constitution de rente
  - Minutes (constitutions de rentes publiques). 1779 - 1780, MC/ET/XV/1440
    1779-1780: édit de décembre 1764, reconstitutions sur les titres nouvels.
  - Minutes (constitutions de rentes publiques). 1766 - 1784, MC/ET/XV/1441
    Édit de décembre 1764, reconstitution sur titres nouvels.
  - Minutes (constitutions de rentes publiques). 1766 - 1775, MC/ET/XV/1442
    Actes passés successivement par-devant Louis Chomel, Louis Narcisse Thierrion.
  - Minutes (constitutions de rentes publiques). 1772 - 1776, MC/ET/XV/1443
    Emprunts de l'Etat.
  - Minutes (constitutions de rentes publiques). 1779 - 1780, MC/ET/XV/1444
    Édit de décembre 1764, reconstitution sur titres nouvels..
  - Minutes (constitutions de rentes publiques). 1779 - 1780, MC/ET/XV/1445
  - Minutes (constitutions de rentes publiques). 1780, MC/ET/XV/1446
  - Minutes (constitutions de rentes publiques). 1766 - 1785, MC/ET/XV/1447
  - Minutes (constitutions de rentes publiques). 1770 - 1786, MC/ET/XV/1464
    1773 à 1785: édit de novembre 1767, reconstitution de rentes pour valeur fournie en effets au porteur.
  - Minutes (constitutions de rentes publiques). 1773 - 1785, MC/ET/XV/1465
    Édit de novembre 1767, reconstitution de rentes pour valeur fournie en effets au porteur.
    Actes passés successivement par-devant Louis Narcisse Thierrion, Théodore Girardin.
  - Minutes (constitutions de rentes publiques). 1771 - 1786, MC/ET/XV/1466
    Reconstitutions de rentes constituées en exécution de l'édit de novembre 1767 et de l'arrêt du conseil du 20 janvier 1770, pour valeur fournie en effets au porteur.
  - Minutes (constitutions de rentes publiques). 1771 - 1786, MC/ET/XV/1467
  - Minutes (constitutions de rentes publiques). 1770 - 1784, MC/ET/XV/1476
    Édit de février 1770, rentes héréditaires à 4% sur les 6 400 000 Livres de rentes créées sur les aides et gabelles.
  - Minutes (constitutions de rentes publiques). 1770 - 1784, MC/ET/XV/1477
    Actes passés successivement par-devant Louis Chomel, Louis Narcisse Thierrion, Théodore Girardin..
  - Minutes (constitutions de rentes publiques). 1775 - 1784, MC/ET/XV/1478
    1775-1776 et 1784: édit de février 1770, reconstitution de rentes héréditaires à 4% sur les 6 400 000 livres de rentes créées sur les aides et gabelles.
  - Minutes (constitutions de rentes publiques). 1772 - 1776, MC/ET/XV/1479
    Emprunts de l'état. Lettres patentes du 12 juin 1771 et arrêt du conseil du 27 octobre 1771.
    Actes passés successivement par-devant Louis Narcisse Thierrion, Louis Chomel.
  - Minutes (constitutions de rentes publiques). 1772 - 1776, MC/ET/XV/1480
    Emprunts de l'état. Lettres patentes du 12 juin 1771 et arrêt du Conseil du 27 octobre 1771.
  - Minutes (constitutions de rentes publiques). 1777 - 1778, MC/ET/XV/1481
    Édit de janvier 1777, constitutions de rentes perpétuelles provenant de la loterie royale crées par édit de janvier 1777..
  - Minutes (constitutions de rentes publiques). 1779, MC/ET/XV/1482
    Édit de novembre 1778, rentes viagères à 8.5 % sur deux têtes et 10% sur une tête.
  - Minutes (constitutions de rentes publiques). 1780, MC/ET/XV/1483
    Édit de novembre 1779, rentes viagères à 10, 9 et 8.5 % et 8 % sur une à quatre têtes 1780..
  - Minutes (constitutions de rentes publiques). 1780, MC/ET/XV/1484
    Édit de novembre 1779, rentes viagères à 10, 9 et 8.5 % et 8 % sur une à quatre têtes 1780.
  - Minutes (constitutions de rentes publiques). 1755 - 1783, MC/ET/XV/1525
    1755.
    1765.
    1770.
    1772.
    1775.
    1782.
    1783: Constitutions de rentes sur le Clergé de France.
  - Minutes (constitutions de rentes publiques). 1752 - 1783, MC/ET/XV/1538
    1752 à 1771: Compagnie des Indes, délibération 1751, rentes perpétuelles à 5%.
    1773 à 1783: Compagnie des Indes, délibération 1751 reconstitution de rentes à 5% provenant des effets de la Compagnie.
    Actes passés par-devant Louis Chome, Louis-Narcisse Thierrion, Théodore Girardin.
  - Minutes (constitutions de rentes publiques). 1766 - 1784, MC/ET/XV/1540
    1766: édit d'août 1765, Compagnie des Indes, rentes viagères.
    1771: Compagnie des Indes, délibération 27 août 1765, rentes perpétuelles à 4% 1771.
    1772 à 1784: Compagnie des Indes, délibération 27 août 1765, Constitutions de rentes à 4% provenant des effets de la Compagnie. Actes passés par-devant Louis Chomel, Louis-Narcisse Thierrion, Théodore Girardin.
  - Minutes (constitutions de rentes publiques). 1706 - 1784, MC/ET/XV/1542
    1706 à 1784: états de Bretagne.
    1756 à 1784: états de Bourgogne, délibérations.
    Actes passés successivement par-devant Mathieu Gaillardie, Etienne-Alexandre de Visigny, Louis Chomel, Louis-Narcisse Thierron, Théodore Girardin..
  - Minutes (constitutions de rentes publiques). 1712 - 1788, MC/ET/XV/1543
    1712-1788: emprunts province de Languedoc, constitutions, conversions et remboursements de rentes, emprunts destinés à l'Etat, délibération.
    Actes passés successivement par-devant Mathieu Gaillardie, Étienne Alexandre de Visigny, Louis Chomel, Louis Narcisse Thierrion, Théodore Girardin.
  - Minutes (constitutions de rentes publiques). 1702 - 1774, MC/ET/XV/1544
    1702: édit de mars 1702, suppression contrôleurs des bans de mariage.
    1706: édit de septembre 1706, aides aux mouleurs de bois, incorporation d'office.
    1703 à 1705, chapeliers.
    1702 à 1708: Chambres des comptes.
    1745 et 1774: drapiers et merciers, réunion des inspecteurs et contrôleurs, versement au trésor.
    Actes passés par-devant Mathieu Gaillardie, Louis Chomel et Louis-Narcisse Thierrion.
    Groupement administratif et professionnel.
  - Minutes (constitutions de rentes publiques). 1697 - 1786, MC/ET/XV/1545
    1697: porteurs de grains 1697.
    1697 à 1736: contrôleurs de poisson de mer et d'eau douce, vendeurs de poisson de mer frais, sec, et salé.
    1702 à 1782: secrétaires du roi.
    1703: hanouards, porteurs de sel au grenier de Paris.
    1703 à 1705: aulneurs et visiteurs de toiles.
    1706 à 1754: inspecteurs et jaugeurs des vins.
    1710: officiers du grenier à sel de Paris.
    1710: ports, officiers du placement des bateaux et courtiers.
    1768 à 1786: Ville de Paris.
    1779: officiers sur les ports.
    Actes passés par-devant Mathieu Gaillardie, Louis Chomel, Louis-Narcisse Thierrion, Théodore Girardin.
    - Reconstitution en exécution de l'arrêt du 19 septembre 1776 des rentes sur les communautés d'officiers sur les ports, quais, halles, marchés et chantiers de la ville et faubourgs de Paris, supprimées par les Edits de septembre 1759 et février 1776 au profit de Dominique Marie Bernardin Serra, noble génois., 7 octobre 1779; MC/ET/XV/1545
      Actes signalés par Thierry Boudignon, v. 1990 (base de données migrée: voir contexte dans le Plan d’orientation général - Notaires de Paris, guides thématiques du Minutier).
      Date de révision: 2010
      Date de création de la notice: 2004
- Répertoire(s) de Louis Narcisse THIERRION, 28 juin 1773 - 31 janvier 1781; MC/RE/XV/11
  - Répertoire. 1773, 28 juin - 1781, 31 janvier, 28 juin 1773 - 31 janvier 1781; MC/RE/XV/11
    Informations concernant le classement et la cotation:
    Le niveau inférieur de description, quand il existe, correspond aux mentions d'actes contenues dans le répertoire. Parmi celles-ci, certaines peuvent y être décrites, de manière plus ou moins détaillée. Pour consulter l'acte proprement dit, il convient de rechercher la cote au niveau des articles (registre ou liasse) des minutes du notaire (cote de type 'MC/ET').
    - Contrat de mariage entre le sieur Fauve et la demoiselle Gallant, 9 janvier 1780
      Mention dans le répertoire du notaire coté:
      MC/RE/XV/11
      Informations concernant le classement et la cotation du document:
      Attention: la cote de répertoire (de type 'MC/RE') ne permet pas de consulter la minute de l'acte. ll convient de rechercher la cote de la minute (de type 'MC/ET') au niveau des articles (registre ou liasse) de minutes du notaire.
      L'accès aux images numérisées des pages du répertoire se fait au niveau de description supérieur (' Répertoire du notaire '), rubrique ' Consulter les archives numérisées associées'.
      Base Généanot des actes contenant des renseignements d'état civil, 1780-1790 par l'association La France généalogique, 2004-2012 (base de données migrée: voir contexte dans le Plan d’orientation général - Notaires de Paris, guides thématiques du Minutier).
      Date de création de la notice: 2007
      contrat de mariage; Fauve (sieur); Gallant (demoiselle)
    - Contrat de mariage entre le sieur Jacob et la demoiselle Chrétiennod, 14 janvier 1780
      contrat de mariage; Jacob (sieur); Chretiennod (demoiselle)
    - Contrat de mariage entre le sieur Bapst et la demoiselle Féry, 24 janvier 1780
      contrat de mariage; Bapst (sieur); Fery (demoiselle)
    - Notoriété rectifiant le nom Bouxelle, 4 février 1780
      notoriété; Bouxelle
    - Contrat de mariage entre le sieur Badois et la demoiselle Gaguau, 7 février 1780
      contrat de mariage; Badois (sieur); Gaguau (demoiselle)
    - Contrat de mariage entre le sieur Josset et la demoiselle Berthau, 7 février 1780
      contrat de mariage; Josset (sieur); Berthau (demoiselle)
    - Testament du sieur Fautel, 13 février 1780
      testament; Fautel (sieur)
    - Inventaire après décès du sieur Haussard, 15 février 1780
      inventaire après décès; Haussard (sieur)
    - Testament de la veuve Sousset, 10 mars 1780
      testament; Sousset (veuve)
    - Contrat de mariage entre le sieur Guéret et la demoiselle Boutier, 13 mars 1780
      contrat de mariage; Gueret (sieur); Boutier (demoiselle)
    - Inventaire après décès du sieur Sithon, 14 mars 1780
      inventaire après décès; Sithon (sieur)
    - Dépôt de certificat de vie de la dame veuve Beretta, 18 mars 1780
      notoriété; dépôt de pièces; Beretta (dame) Veuve)
    - Notoriété rectifiant le nom de mademoiselle de Beaumond, 15 avril 1780
      notoriété; Beaumond (mademoiselle de)
    - Contrat de mariage entre le sieur Fleury et la demoiselle Cresson, 20 avril 1780
      contrat de mariage; Fleury (sieur); Cresson (demoiselle)
    - Inventaire après décès de la dame Thury, 21 avril 1780
      inventaire après décès; Thury (dame)
    - Contrat de mariage entre le sieur Millet et la demoiselle Tétard, 25 avril 1780
      contrat de mariage; Millet (sieur); Tetard (demoiselle)
    - Testament déposé de monsieur le chevalier Hersan, 26 avril 1780
      testament; dépôt de pièces; Hersan (monsieur Le Chevalier)
    - Inventaire après décès du sieur Boudier, 27 avril 1780
      inventaire après décès; Boudier (sieur)
    - Contrat de mariage entre le sieur Delore et la demoiselle Scellier, 30 avril 1780
      contrat de mariage; Delore (sieur); Scellier (demoiselle)
    - Notoriété concernant les héritiers Daupardin, 5 mai 1780
      notoriété; Daupardin (héritiers)
    - Contrat de mariage entre le sieur Brou et la demoiselle Coulogne, 8 mai 1780
      contrat de mariage; Brou ( Sieur); Coulogne (demoiselle)
    - Contrat de mariage entre le sieur Desjardin et la veuve Girardot, 10 mai 1780
      contrat de mariage; Desjardin (sieur); Girardot (veuve)
    - Contrat de mariage entre le sieur Moraud et la demoiselle Mitraux, 17 mai 1780
      contrat de mariage; Moraud (sieur); Mitraux (demoiselle)
    - Inventaire après décès de monsieur le chevalier Hersan, 29 mai 1780
      inventaire après décès; Hersan (monsieur le chevalier)
    - Notoriété concernant le sieur Théodore Guillou, 2 juin 1780
      notoriété; Guillou, Théodore
    - Contrat de mariage entre le sieur Digny et la veuve Barthélémy, 16 juin 1780
      contrat de mariage; Digny (sieur); Barthelemy (veuve)
    - Contrat de mariage entre le sieur Coubaut et la demoiselle Modor, 17 juin 1780
      contrat de mariage; Coubaut (sieur); Modor (demoiselle)
    - Contrat de mariage entre le sieur Lauraux et la demoiselle Fenar, 3 juillet 1780
      contrat de mariage; Lauraux (sieur); Fenar (demoiselle)
    - Inventaire après décès du sieur Barmont, 7 juillet 1780
      inventaire après décès; Barmont (sieur)
    - Contrat de mariage entre le sieur Collas et la demoiselle Brou, 17 juillet 1780
      contrat de mariage; Collas (sieur); Brou (demoiselle)
    - Notoriété concernant le sieur Caron, 20 juillet 1780
      notoriété; Caron (sieur)
    - Inventaire après décès de la veuve Maladière, 29 juillet 1780
      inventaire après décès; Maladiere (veuve)
    - Inventaire après décès de la dame Chrétiennot, 11 août 1780
      inventaire après décès; Chretiennot (dame)
    - Notoriété concernant Denis Godefroy, 16 août 1780
      notoriété; Godefroy, Denis
    - Dépôt de pièces et notoriété de la succession Charpentier, 25 août 1780
      notoriété; dépôt de pièces; Charpentier
    - Contrat de mariage entre le sieur Alexandre et la demoiselle Le Bedel, 27 août 1780
      contrat de mariage; Alexandre (sieur); Le Bedel (demoiselle)
    - Contrat de mariage entre le sieur Roger et la veuve Pantard, 28 août 1780
      contrat de mariage; Roger (sieur); Pantard (veuve)
    - Contrat de mariage entre le sieur Le Prévot et la demoiselle Le Chevalier, 3 septembre 1780
      contrat de mariage; Le Prevot (sieur); Le Chevalier (demoiselle)
    - Inventaire après décès du sieur Maillard, 4 septembre 1780
      inventaire après décès; Maillard (sieur)
    - Notoriété après le décès du sieur Goupy, 10 septembre 1780
      notoriété; Goupy (sieur)
    - Contrat de mariage entre le sieur Jean Barth et la demoiselle Chénot, 11 septembre 1780
      contrat de mariage; Barth, Jean; Chenot (demoiselle)
    - Contrat de mariage entre le sieur Pépin et la dame Josse, 13 septembre 1780
      contrat de mariage; Pepin (sieur); Josse (dame)
    - Notoriété concernant le sieur et la dame Varin, 15 septembre 1780
      notoriété; Varin (sieur et dame)
    - Inventaire après décès de monsieur Audiger, 15 septembre 1780
      inventaire après décès; Audiger (monsieur)
    - Notoriété après le décès de monsieur Hocquet, 20 septembre 1780
      notoriété; Hocquet (monsieur)
    - Notoriété pour les héritiers de la demoiselle Leduc, 25 septembre 1780
      notoriété; Leduc (demoiselle)
    - Notoriété après le décès de la dame veuve Dubois, 30 septembre 1780
      notoriété; Dubois (dame veuve)
    - Notoriété concernant le sieur Pierre Deschamps, 30 septembre 1780
      notoriété; Deschamps, Pierre
    - Contrat de mariage entre le sieur Jacquemard et la demoiselle Frévé, 6 octobre 1780
      contrat de mariage; Jacquemard (sieur); Freve (demoiselle)
    - Notoriété après le décès du sieur Louis André Lefevre, 10 octobre 1780
      notoriété; Lefevre, Louis-André
    - Contrat de mariage entre le sieur Hémon et la veuve Lamidon, 10 octobre 1780
      contrat de mariage; Hemon (sieur); Lamidon (veuve)
    - Contrat de mariage entre le sieur Baudine et la dame Vittard, 11 octobre 1780
      contrat de mariage; Baudine (sieur); Vittard (dame)
    - Inventaire après décès du sieur Bachelley, 17 octobre 1780
      inventaire après décès; Bachelley (sieur)
    - Notoriété et procuration de Dugypina, 18 octobre 1780
      notoriété; Dugypina
    - Notoriété après le décès du sieur Castelles, 19 octobre 1780
      notoriété; Castelles (sieur)
    - Inventaire après décès du sieur Divoire, 23 octobre 1780
      inventaire après décès; Divoire (sieur)
    - Inventaire après décès du sieur Buillety, 25 octobre 1780
      inventaire après décès; Buillety (sieur)
    - Contrat de mariage entre le sieur Vinterel et la demoiselle Lainé, 25 octobre 1780
      contrat de mariage; Vinterel (sieur); Laine (demoiselle)
    - Contrat de mariage entre le sieur Varé et la demoiselle Delavallée, 4 novembre 1780
      contrat de mariage; Vare (sieur); Delavallee (demoiselle)
    - Contrat de mariage entre le sieur Brodin et la veuve Flaix, 6 novembre 1780
      contrat de mariage; Brodin (sieur); Flaix (veuve)
    - Inventaire après décès de monsieur Letellier, 7 novembre 1780
      inventaire après décès; Letellier (monsieur)
    - Contrat de mariage entre le sieur Sergent et la demoiselle Audibert, 8 novembre 1780
      contrat de mariage; Sergent (sieur); Audibert (demoiselle)